# 应收账款周转率

提问人：ouhong1028 时间：2010-05-18 09:44:10
应收账款周转率计算公式中：分母应收账款包括应收票据（银行承兑汇票）吗？ 课本中学习的 分子是
主营业务收入，但有些地方又写的分子应为 应收账款期初余额＋主营业务收入净额－应收账款期末余额 哪个更合适？ 谢谢！

回答人：chenyiwei
会计准则中不会专门对此作出规定。除了国有企业效绩考核等可能对考核指标的计算公式有规定以外，其他情况可以由企业自行确定指标的计算方法。关键是一旦确定之后需要一贯应用以确保计算结果在各年度间的可比性。 对于大量使用票据结算方式的企业，将应收票据纳入周转率分母是合理的。